# 坏账与少数股东损益

提问人：soibook 时间：2012-04-29 08:41:05
请教各位：子公司关联方往来计提了坏账准备，合并报表对内部往来及坏账减值准备要抵消，问题是：用抵消掉子公司减值准备后的子公司利润计算少数股东损益，还是抵消前的利润计算？

回答人：chenyiwei
应按抵销后的数字计算，即该项内部损益抵销影响应按比例分配给作为债权人的子公司的少数股权。

提问人：ken_dream 时间：2018-02-06 21:46:53
请教陈版： 假设母公司甲有A和B两家子公司，分别持股80%和100%。本年A应收B公司 100 万的债权，全额提了减值，但是B公司仍然挂着应付款项 100 。所以合并层面需要做一笔“借：应收账款，贷：资产减值损失”，然后两边的应收、应付才能抵消，这时，之所以按照A公司账面净利润抵消资产减值损失之后的金额计算归少的影响，是因为该笔坏账尚未实际发生，即母公司和少数股东同等看待的话，享有的净资产没有实际减少？
接上述例子，假设A公司和B公司当年达成豁免协议，B公司无需偿还A公司的欠款，就意味着，A公司送给B公司 100 的利益，从合并层面看，就是A的少数股东送给大股东100*20%=20的利益，这时候，少数股东权益是真实减少的。该假设下，A公司账面有 100 的损失，B公司账面有 100 的收益，合并层面会将收益和损失抵消，但是少数股东损益/权益，应该按照抵消前的A公司账面利润计算，无需调整？
再反观第一个假设，之所以A公司单方面计提减值的时候，合并层面分配归少和归母，是按照抵消减值之后的数确定，是将A、B公司的股东摆在同等位置看待（即都认为这笔债权债务还没有最后豁免），一旦双方将债权债务作为无法收回/无需偿还来看待，合并层面确定归少金额时，就无需考虑合并层面的抵消调整了？
谢谢您

回答人：chenyiwei
1 、是。 2 、是，既然已经豁免，则属于已实现的损益。 3 、可以这样理解。